臺灣高雄地方法院刑事判決　　　　　　　96年度訴字第3233號
公　訴　人　臺灣高雄地方法院檢察署檢察官
被　　　告　甲○○
上列被告因違反毒品危害防制條例案件，經檢察官提起公訴（96
年度毒偵字第5323號），嗣被告於本院準備程序進行中，就被訴
事實為有罪之陳述，經合議庭裁定由受命法官獨任適用簡式審判
程序審理，本院判決如下：
    主  文
甲○○施用第一級毒品，累犯，處有期徒刑拾壹月；又施用第二
級毒品，累犯，處有期徒刑柒月，應執行有期徒刑壹年伍月。
    事  實
一、甲○○前因施用毒品案件，經本院以91年易緝字第126 號判
    決判處有期徒刑6 月確定；復因施用毒品案件，經本院以91
    年度訴字第1897號判決，判處有期徒刑7 月確定；兩罪經臺
    灣高等法院高雄分院以92年度聲字第356 號裁定，定其應執
    行有期徒刑1 年確定，於民國92年11月4 日入監服刑，嗣於
    93 年10 月26日縮刑期滿執行完畢。再因施用毒品案件，經
    本院以94年度訴字第2647號判決，判處有期徒刑8 月確定，
    於95年1 月31日入監服刑，嗣於同年9 月30日縮刑期滿執行
    完畢。又曾因施用毒品案件，經本院以90年度毒聲字第7168
    號裁定令入戒治處所施以強制戒治，復經該院以91年度毒聲
    字第7115號裁定停止戒治，於91年11月28日予釋放出所，所
    餘期間付保護管束，嗣因前開停止戒治期滿未經撤銷，而於
    92 年6月6 日視為強制戒治執行完畢。詎其仍不知悔改，明
    知海洛因、甲基安非他命業經公告列為毒品危害防制條例第
    2 條第2 項第1 款、第2 款之第一級毒品、第二級毒品，不
    得非法持有、施用，竟於受前開強制戒治執行完畢釋放後5
    年以內，分別基於施用第一級毒品海洛因、第二級毒品甲基
    安非他命之犯意，於96年5 月15日某時，在高雄縣美濃鎮○
    ○里○○街51號住處，以將海洛因摻水稀釋後，再用針筒注
    射之方式，施用第一級毒品海洛因1 次，及於96年5 月13日
    某時，在上址，於其2 、3 名友人以將甲基安非他命置放在
    鋁箔紙上，下方以火燒烤吸食煙霧之方式，施用甲基安非他
    命時，在場間接吸食大量煙霧而施用第二級毒品甲基安非他
    命1 次。嗣於96年5 月16日12時40分許，在高雄縣鳳山市○
    ○路與青年路口，為警發現其形跡可疑且為毒品列管人口，
    經警徵得甲○○同意，採集尿液送驗，檢驗結果確呈嗎啡、
    甲基安非他命陽性反應，始悉上情。
二、案經高雄縣政府警察局移送臺灣高雄地方法院檢察署檢察官
    偵查起訴。
    理  由
壹、程序部分：
    本件被告甲○○所犯為死刑、無期徒刑或最輕本刑為3 年以
    上有期徒刑以外之罪，其於準備程序中就被訴事實為有罪之
    陳述，經法官告知簡式審判程序之旨，並聽取公訴人及被告
    之意見後，依刑事訴訟法第273 條之1 第1 項規定，裁定由
    受命法官獨任進行簡式審判程序，合先敘明。
貳、實體部分：
一、上揭犯罪事實，業據被告甲○○於本院審理時坦承不諱，且
    其於96年5 月16日所採驗之尿液，經送往臺灣檢驗科技股份
    有限公司以GC/MS 方法（氣相層析質譜儀法）檢驗，結果均
    呈第一級毒品海洛因代謝後嗎啡及第二級毒品甲基安非他命
    之陽性反應，此有該公司96年5 月28日所出具之編號第KＺ00
    0000000000號濫用藥物尿液檢驗報告1 紙在卷可稽，足認被
    告自白與事實相符，應堪置信。本件事證明確，被告犯行應
    堪認定。
二、按海洛因、甲基安非他命分別係毒品危害防制條例第2 條第
    2 項第1 、2 款所稱之第一、二級毒品，是被告分別施用海
    洛因、甲基安非他命之行為，係犯該條例第10條第1 項之施
    用第一級毒品罪，及同條第2 項之施用第二級毒品罪。被告
    持有第一、二級毒品，嗣進而施用之，持有之低度行為應為
    施用之高度行為所吸收，均不另論罪。被告所犯之施用第一
    、二級毒品罪，犯意各別，行為互殊，觸犯構成要件不同，
    應予分論併罰。被告前因於94年間因違反毒品危害防制條例
    案件，經本院以94年度訴字第2647號判決，判處有期徒刑8
    月確定，於95年10月1 日因徒刑執行完畢，有臺灣高等法院
    被告前案紀錄表1 份在卷可憑，其於刑之執行完畢後5 年內
    故意再犯本件有期徒刑以上之罪，為累犯，應依刑法第47
    條第1 項規定，加重其刑。爰審酌被告前曾因施用毒品，業
    經強制戒治期滿釋放，竟再為本件施用毒品犯行，顯見其不
    思悔改，自制力亦顯不佳；惟念其於犯罪後坦承犯行，所犯
    為自戕行為，反社會性之程度應屬較低，及考量其施用次數
    、手段等一切情狀量處如主文所示之刑，及定應執行之刑。
據上論斷，應依刑事訴訟法第273 條之1 第1 項、第299 條第1
項前段，毒品危害防制條例第10條第1 項、第2 項，刑法第11條
前段、第47條第1 項、第51條第5 款，判決如主文。
中　　華　　民　　國　　96　　年　　10　　月　　30　　日
                  刑事第十庭    法　官  顏銀秋
以上正本證明與原本無異。
如不服本判決，應於判決送達後10日內，向本院提出上訴狀。
中　　華　　民　　國　　96　　年　　10　　月　　30　　日
                                書記官  董明惠
如不服本判決，應於送達後10日內，向本院提出上訴狀。
附錄論罪科刑法條：
毒品危害防制條例第10條
施用第一級毒品者，處6 月以上5 年以下有期徒刑。
施用第二級毒品者，處3 年以下有期徒刑。
